---
title: 'Simulacion Taller # 1'
author: "Cristian Bonilla - Sebastian Ceballos"
date: '2022-03-10'
output: pdf_document
editor_options: 
  markdown: 
    wrap: 72
---

```{r punto 1, include=FALSE}
knitr::opts_chunk$set(echo = TRUE)
```

## 1. Al comparar los caracteres morfométricos de una especie de langostinos de gran importancia económica en Argentina se observaron diferencias de tamaño entre macho y hembra. En la siguiente tabla se presentan los datos (Largo total mm) de las morfometrías de machos y hembras obtenidos en diferentes recolectas (Ruiz & Mendia, 2008)

| **Hembras** |       |       | **Hembras** |       |       |
|-------------|-------|-------|-------------|-------|-------|
| 183.2       | 182.5 |166.8|140.9|173.9|118.9|
| 184.1       | 190.0 |196.3|121.7|177.4|140.0|
| 183.0       | 178.1 |193.3|173.8|154.8|192.7|
| 204.3       | 204.3 |187.3|154.5|177.5|134.4|
| 176.5       | 180.4 |185.8|109.2|153.4|175.0|
| 179.0       | 184.3 |189.3|150.7|138.7|169.8|
| 188.3       | 189.2 |195.5|203.3|136.7|153.9|
| 186.8       | 189.1 |202.4|163.0|165.3|176.7|
| 202.2       | 203.1 |210.8|137.7|126.7|150.0|



: Tabla simple

```{r punto 1 OrganizandoDatos, include=FALSE}

hembras= c(183.2,182.5,166.8,184.1,190.0,196.3,183.0,178.1,193.3,204.3,204.3,187.3,176.5,180.4,185.8,179.0,184.3,189.3,188.3,189.2,195.5,186.8,189.1,202.4,202.2,203.1,210.8)

machos = c(140.9,173.9,118.9,121.7,177.4,140.0,173.8,154.8,192.7,154.5,177.5,134.4,109.2,153.4,175.0,150.7,138.7,169.8,203.3,136.7,153.9,163.0,165.3,176.7,137.7,126.7,150.0)

dataF = data.frame(hembras,machos)

```

A.  Haga un histograma con cinco clases y determine la distribución de
    los datos para cada sexo. Explique acerca de la distribución del
    tamaño para cada género.

<!-- -->

b.  Hallar el promedio y la desviación estándar para cada sexo. ¿Qué
    puede concluir?
c.  Halle un intervalo para la media del Largo total por sexo con un
    nivel de confianza del 97%. Provea la inter¬pretación respectiva.
d.  Construya un Boxplot por sexo e interprételo.

```{r punto 2, include=FALSE}



```

## 2.	En un restaurante de la ciudad se sabe que la probabilidad de que se reciba un billete de $50.000 falso es de 0.015. Si se sabe que en una semana se reciben pagos con 900 billetes de $50.000, halle la probabilidad de que: 

## X: Cantidad de billetes falsos por semana

a. A lo sumo 25 billetes sean falsos.

es igual que decir que la probabilidad de obtener como minimo 25 billetes falsos lo cual es P (X >= 25)

```{r punto 2 A, include=FALSE}

pbinom(25,900,0.015)

plot(0:25,(dbinom(0:25,900,0.015)),
xlab="# de billetes falsos",
ylab="Probabilidad de que a sumo 25 billetes sean falsos",
title("Probabilidad de que a sumo 25 billetes sean falsos"),
pch=16,
col = "blue")
```
R:/ La probabilidad de que a lo sumo 25 billetes sean falsos
entre los 900 que reciben por semana es de 0.9985199

b. La cantidad de billetes falsos esté entre 20 y 30.

P (X = 30) - P ( X = 20)

```{r punto 2 B, include=FALSE}

#primero hallar la del numero mayor
p1<- pbinom(30,900,0.015)
##Luego hallar la del menor
p2<-pbinom(20,900,0.015)
## Y hallar la diferencia
resultado <- p1-p2

plot(0:30,(dbinom(0:30,900,0.015)),
xlab="# de billetes falsos",
ylab="Probabilidad de quehayan entre 20 y 30 billetes falsos",
title("Probabilidad de quehayan entre 20 y 30 billetes falsos"),
pch=16,
col = "blue")

```
R: / La probabilidad de obtener billetes falsos entre 20 y 30 es del 0.03395

c. Más de 10 sean falsos

P (X >= 10)

```{r punto 2 c, include=FALSE}

pbinom(10,900,0.015,lower.tail = F)

plot(0:30,(dbinom(0:30,900,0.015)),
xlab="# de billetes falsos",
ylab="Probabilidad de que hayan entre 20 y 30 billetes falsos",
title("Probabilidad de quehayan entre 20 y 30 billetes falsos"),
pch=16,
col = "blue")

```
R: / La probabilidad de obtener mas de 10 billetes falsos es del 0.79078

## 3.Según un estudio del Departamento Nacional de Estadística -DANE-, la vida media para el quinquenio de 2010 a 2015 de los habitantes de Colombia es 76 años, con una varianza de 25. Se pretende hacer un estudio con el objetivo de extrapolar los resultados anteriores a una pequeña ciudad de 100.000 habitantes, considerando que el tiempo de sobrevida es normal.

```{r punto 3, include=FALSE}
mean=76
sd=5
n=100000

```
a.  ¿Cuántos de los habitantes de la pequeña ciudad superarán
    previsiblemente los 92 años?
    
```{r punto 3 A, include=FALSE}

y=pnorm(93,mean,sd,lower.tail = F)
valorEsperado=n*y


```
R:/ los habitantes de la pequeña ciudad que superarán los 92 años es del 33.69292

b.  ¿Cuántos vivirán menos de 55 años o más de 75 años? Nota: Para el
    punto 2 y 3 debe presentar la correspondiente gráfica de la
    distribución que corresponda.
