---
title: 'Simulacion Taller # 1'
author: "Cristian Bonilla - Sebastian Ceballos"
date: '2022-03-10'
output: pdf_document
editor_options: 
  markdown: 
    wrap: 72
---

```{r punto 1, include=FALSE}
knitr::opts_chunk$set(echo = TRUE)
```

## 1. Al comparar los caracteres morfométricos de una especie de langostinos de gran importancia económica en Argentina se observaron diferencias de tamaño entre macho y hembra. En la siguiente tabla se presentan los datos (Largo total mm) de las morfometrías de machos y hembras obtenidos en diferentes recolectas (Ruiz & Mendia, 2008)

| **Hembras** |       |       | **Hembras** |       |       |
|-------------|-------|-------|-------------|-------|-------|
| 183.2       | 182.5 |166.8|140.9|173.9|118.9|
| 184.1       | 190.0 |196.3|121.7|177.4|140.0|
| 183.0       | 178.1 |193.3|173.8|154.8|192.7|
| 204.3       | 204.3 |187.3|154.5|177.5|134.4|
| 176.5       | 180.4 |185.8|109.2|153.4|175.0|
| 179.0       | 184.3 |189.3|150.7|138.7|169.8|
| 188.3       | 189.2 |195.5|203.3|136.7|153.9|
| 186.8       | 189.1 |202.4|163.0|165.3|176.7|
| 202.2       | 203.1 |210.8|137.7|126.7|150.0|



: Tabla simple


A.  Haga un histograma con cinco clases y determine la distribución de
    los datos para cada sexo. Explique acerca de la distribución del
    tamaño para cada género.


```{r punto 1 A, include=FALSE}

hembras= c(183.2,182.5,166.8,184.1,190.0,196.3,183.0,178.1,193.3,204.3,204.3,187.3,176.5,180.4,185.8,179.0,184.3,189.3,188.3,189.2,195.5,186.8,189.1,202.4,202.2,203.1,210.8)

machos = c(140.9,173.9,118.9,121.7,177.4,140.0,173.8,154.8,192.7,154.5,177.5,134.4,109.2,153.4,175.0,150.7,138.7,169.8,203.3,136.7,153.9,163.0,165.3,176.7,137.7,126.7,150.0)

library(KernSmooth)


#Histograma de 5 clases
bin_width <- dpih(hembras)
# Número de clases hembra
numeroClasesHembra <- seq(min(hembras) - 5,
             max(hembras) + 5, by =bin_width)

hist(x=hembras, breaks = numeroClasesHembra, main = "frecuencia de peces hembras por tamaño", ylab = "Frecuencia")

#distribuciones

mediaHembras = mean(hembras)
desviacionEstandarHembras=sd(hembras)
dnorm(hembras, mediaHembras,desviacionEstandarHembras)

mediaMachos = mean(machos)
desviacionEstandarMachos=sd(machos)
dnorm(hembras, mediaMachos,desviacionEstandarMachos)


```
R:/ Gracias al histograma de las hembras podemos concluir que gran parte de los peces hembras tiene un tamaño entre 180mm y 190mm.

Gracias a la distribucion que se le hizo a los datos podemos deducir las hembras tienen una desviacion mucho mas homogenea o centralizada que la de los machos, devio a que esta es mucho mas extendida.



b.  Hallar el promedio y la desviación estándar para cada sexo. ¿Qué
    puede concluir?
```{r punto 1 B, include=FALSE}


mean(hembras)
sd(hembras)

mean(machos)
sd(machos)

```
R:/ De los datos de las hembras podemos concluir que tenemos un tamaño promedio de 189.4778 mm y que estos tamaños varian uno del otro de aproximadamente 10.2344mm.

En el lado de los machos podemos ver que el promedio es mucho menor a comparacion al de las hembras, el cual fue de 154.4667mm con mas de 20mm de diferencias, y en cuando a la desviazacion de sus datos podemos ver que estan mucho mas dispersos los unos de los otros con un tamaño de diferencia aprox de 23.0646mm

c.  Halle un intervalo para la media del Largo total por sexo con un
    nivel de confianza del 97%. Provea la inter¬pretación respectiva.
    
```{r punto 2, include=FALSE}

z = 1.97
nHembras = length(hembras)
errorstHembras = desviacionEstandarHembras/ sqrt(nHembras)
limiteInferiorHembras =mediaHembras - (z*errorstHembras)
limiteSuperiorHembras =mediaHembras + (z*errorstHembras)
data.frame(nHembras, mediaHembras,z,errorstHembras,limiteInferiorHembras,limiteSuperiorHembras)

n = length(machos)
errorst = desviacionEstandarHembras/ sqrt(n)
limiteInferior =mediaMachos - (z*errorst)
limiteSuperior =mediaMachos + (z*errorst)
data.frame(n, mediaHembras,z,errorst,limiteInferior,limiteSuperior)

```
R:/ El intervalo de tamaño de las hembras donde se localiza el 97% de confianza esta entre 185.5976mm y 193.3579mm y para los machos esta entre 150.5865mm y 158.3468mm, con estos datos podemos deducir que hay un rango de tamaños para los dos intervalos cercanos a los 8mm dentro de los cuales esta la mayor probabilidad.



d.  Construya un Boxplot por sexo e interprételo.

```{r punto 2, include=FALSE}
boxplot(main = "Boxplot de el tamaño de las hembras",hembras, horizontal = TRUE)
boxplot(main = "Boxplot de el tamaño de los machos",machos, horizontal = TRUE)




```
R:/ Gracias a estos diagramas de cajas podemos entender y visualizar de mejor manera la distribucion de los datos, de igual forma podemos confirmar lo dicho en los puntos atenriores referente a lo compacto de los datos en el caso del tamaño de las hembras y lo extenso de los datos de los tamaños de los hombres
Tambien podemos observar que la mediana en las dos figuras esta mucho mas cerca a el Q1, lo que nos afirma que en este sector tenemos mucha mas concentracion de datos y por ende se encuentra la moda



## 2.	En un restaurante de la ciudad se sabe que la probabilidad de que se reciba un billete de $50.000 falso es de 0.015. Si se sabe que en una semana se reciben pagos con 900 billetes de $50.000, halle la probabilidad de que: 

## X: Cantidad de billetes falsos por semana

a. A lo sumo 25 billetes sean falsos.

es igual que decir que la probabilidad de obtener como minimo 25 billetes falsos lo cual es P (X >= 25)

```{r punto 2 A, include=FALSE}

pbinom(25,900,0.015)

plot(0:25,(dbinom(0:25,900,0.015)),
xlab="# de billetes falsos",
ylab="Probabilidad de que a sumo 25 billetes sean falsos",
title("Probabilidad de que a sumo 25 billetes sean falsos"),
pch=16,
col = "blue")
```
R:/ La probabilidad de que a lo sumo 25 billetes sean falsos
entre los 900 que reciben por semana es de 0.9985199

b. La cantidad de billetes falsos esté entre 20 y 30.

P (X = 30) - P ( X = 20)

```{r punto 2 B, include=FALSE}

#primero hallar la del numero mayor
p1<- pbinom(30,900,0.015)
##Luego hallar la del menor
p2<-pbinom(20,900,0.015)
## Y hallar la diferencia
resultado <- p1-p2

plot(0:30,(dbinom(0:30,900,0.015)),
xlab="# de billetes falsos",
ylab="Probabilidad de quehayan entre 20 y 30 billetes falsos",
title("Probabilidad de quehayan entre 20 y 30 billetes falsos"),
pch=16,
col = "blue")

```
R: / La probabilidad de obtener billetes falsos entre 20 y 30 es del 0.03395

c. Más de 10 sean falsos

P (X >= 10)

```{r punto 2 c, include=FALSE}

pbinom(10,900,0.015,lower.tail = F)

plot(0:30,(dbinom(0:30,900,0.015)),
xlab="# de billetes falsos",
ylab="Probabilidad de que hayan entre 20 y 30 billetes falsos",
title("Probabilidad de quehayan entre 20 y 30 billetes falsos"),
pch=16,
col = "blue")

```
R: / La probabilidad de obtener mas de 10 billetes falsos es del 0.79078

## 3.Según un estudio del Departamento Nacional de Estadística -DANE-, la vida media para el quinquenio de 2010 a 2015 de los habitantes de Colombia es 76 años, con una varianza de 25. Se pretende hacer un estudio con el objetivo de extrapolar los resultados anteriores a una pequeña ciudad de 100.000 habitantes, considerando que el tiempo de sobrevida es normal.

```{r punto 3, include=FALSE}
mean=76
sd=5
n=100000

```
a.  ¿Cuántos de los habitantes de la pequeña ciudad superarán
    previsiblemente los 92 años?
    
```{r punto 3 A, include=FALSE}

y=pnorm(93,mean,sd,lower.tail = F)
valorEsperado=n*y


```
R:/ los habitantes de la pequeña ciudad que superarán los 92 años es del 33.69292

b.  ¿Cuántos vivirán menos de 55 años o más de 75 años? Nota: Para el
    punto 2 y 3 debe presentar la correspondiente gráfica de la
    distribución que corresponda.
    
```{r punto 3 B, include=FALSE}

y55=pnorm(54,mean,sd)
y75=pnorm(76,mean,sd,lower.tail = F)
res=y55+y75
#La probabilidad de los habitantes de la pequeña población de que vivan
#menos de 55 años o más de 75 es de



plot(55:95,dnorm(55:95,mean,sd),type="l",
xlab="Edad de los habitantes",
ylab="Probabilidad de las edades",
main="Probabilidad de vivir menos de 55 años o más de 70 en el quinquenio 2010-2015",pch = 17)


```
