---
title: 'Simulacion Taller # 1'
author: "Cristian Bonilla - Sebastian Ceballos"
date: '2022-03-10'
output: pdf_document
---

```{r punto 1, include=FALSE}
knitr::opts_chunk$set(echo = TRUE)
```

## 1.	Al comparar los caracteres morfométricos de una especie de langostinos de gran importancia económica en Argentina se observaron diferencias de tamaño entre macho y hembra. En la siguiente tabla se presentan los datos (Largo total mm) de las morfometrías de machos y hembras obtenidos en diferentes recolectas (Ruiz & Mendia, 2008)

A.	Haga un histograma con cinco clases y determine la distribución de los datos para cada sexo. Explique acerca de la distribución del tamaño para cada género. 

b. Hallar el promedio y la desviación estándar para cada sexo. ¿Qué puede concluir? 
c. Halle un intervalo para la media del Largo total por sexo con un nivel de confianza del 97%. Provea la inter¬pretación respectiva. 
d. Construya un Boxplot por sexo e interprételo.




```{r punto 2, include=FALSE}
```
## 2.	En un restaurante de la ciudad se sabe que la probabilidad de que se reciba un billete de $50.000 falso es de 0.015. Si se sabe que en una semana se reciben pagos con 900 billetes de $50.000, halle la probabilidad de que: 


a. A lo sumo 25 billetes sean falsos.
b. La cantidad de billetes falsos esté entre 20 y 30.
c. Más de 10 sean falsos.


```{r punto 2, include=FALSE}
```
## 3.Según un estudio del Departamento Nacional de Estadística -DANE-, la vida media para el quinquenio de 2010 a 2015 de los habitantes de Colombia es 76 años, con una varianza de 25. Se pretende hacer un estudio con el objetivo de extrapolar los resultados anteriores a una pequeña ciudad de 100.000 habitantes, considerando que el tiempo de sobrevida es normal.

a. ¿Cuántos de los habitantes de la pequeña ciudad superarán previsiblemente los 92 años?
b. ¿Cuántos vivirán menos de 55 años o más de 75 años?
Nota: Para el punto 2 y 3 debe presentar la correspondiente gráfica de la distribución que corresponda.

